臺灣高等法院臺南分院刑事判決　　　　 96年度上易字第402號
上　訴　人
即　被　告　甲○○
上列上訴人因竊盜案件，不服臺灣嘉義地方法院96年度易字第
240號中華民國96年5月24日第一審判決（起訴案號：臺灣嘉義地
方法院檢察署96年度偵字第2427號），提起上訴，本院判決如下
：
    主  文
原判決撤銷。
甲○○犯攜帶兇器、踰越牆垣竊盜罪，累犯，處有期徒刑拾月，
減為有期徒刑伍月，如易科罰金，以新台幣壹仟元折算壹日。扣
案如附表所示之物均沒收。
     事  實
一、甲○○前因竊盜案件，經台灣嘉義地方法院94年度嘉簡字第
    350號判決處有期徒刑6月確定，於民國95年3月13日執行完
    畢出監，猶不知悛悔，意圖為自己不法之所有，於96年3月
    12日下午5時45分許，攜帶其所有客觀上具危險性，足供兇
    器使用如附表所示之剪刀、螺絲起子、扳手、尖嘴鉗及千斤
    頂等物，前至嘉義縣太保市嘉太工業區，翻越矮牆鐵絲圍籬
    網，進入工業區○○○路37號「三元化工廠」內，以如附表
    所示之物拆卸竊取乙○○所有廠內之白鐵配電箱4個、白鐵
    密封條4條及重約5公斤之鐵質螺絲1包得手。嗣甲○○擬離
    去時，為警據報當場在該工業區○○○路39號後方產業道路
    上查獲，並起出上開失竊之白鐵配電箱、白鐵密封條及鐵質
    螺絲（業據乙○○具領），並扣得如附表所示之物。
二、案經嘉義縣警察局水上分局報告臺灣嘉義地方法院檢察署檢
    察官偵查起訴。
     理  由
一、訊據被告甲○○固不否認警察據報到場當時，其適手提2個
    白鐵配電箱，嗣並經警起獲扣得其所騎機車內攜帶之如附表
    所示物品等事實，惟矢口否認犯行，辯稱：伊係受某不詳老
    人之託搬運該白鐵配電箱，其餘白鐵密封條及螺絲，可能本
    均係該老人搬運至該處，伊原擬探詢承包垃圾清運事宜始至
    現場，警察到場卻誤會伊竊盜云云。
二、經查，本件起獲之白鐵配電箱、白鐵密封條及鐵質螺絲等物
    ，均係「三元化工廠」內遭拆卸失竊之物，據被害人乙○○
    指述無誤，並有贓物認領保管單1紙可稽，顯無疑義。細繹
    被告獲案過程略為：警方依民眾舉報竊案，派遣警力趕抵現
    場時，隔著上鎖之鐵網門，適見被告在該工業區○○○路39
    號後方產業道路上，手提上開失竊贓物中之白鐵配電箱2個
    ，被告因顯可疑為犯罪之準現行犯而遭盤查，辯稱：受某不
    詳老人之託搬運該白鐵配電箱云云，然經警方當時陪同留滯
    現場等候約1小時，未見被告所稱之老者，迨解送檢察官訊
    問後，警方復受檢察官指揮，再度帶同被告返回現場尋訪被
    告所稱老者，仍無所獲等情，有承辦員警楊智淵職務報告可
    稽（見偵卷第14頁至第15頁），復為被告所是認，堪信屬實
    。揆以被告前即曾有竊取諸如錏管、告示牌、人孔蓋等各類
    金屬物件遭起訴判刑確定或遭移送偵辦之經驗，有被告前案
    紀錄表、臺灣嘉義地方法院檢察署94年度偵字第1782號聲請
    簡易判決處刑書及彰化縣和美分局案件移送書（該竊盜罪嫌
    偵查結果，因為確定判決效力所及，經臺灣嘉義地方法院檢
    察署檢察官以94年度偵字第2888號為不起訴處分）等在卷可
    考（見原審卷第14頁至第19頁）及臺灣嘉義地方法院檢察署
    94年度偵字第1782號起訴書在本院卷可憑。被告被訴本件犯
    行暨其遭查獲之情節，與上開竊取錏管遭判處竊盜罪刑確定
    之前案，其脫罪辯詞同係推諉予查無實據之某不詳老人云云
    ，兩者如出一轍，以其無缺之智慮，揆此切身教訓，理應誡
    慎恐懼，避免復蹈刑章，衡諸全案情節，並無可資認定被告
    所辯或許真實之事證，自難採信。被告攜帶並使用如附表所
    示之工具，踰越牆垣上鐵絲圍籬網而入內行竊一節，參以前
    揭員警職務報告查覆：被告遭查獲之產業道路入口處，係以
    鐵網門上鎖阻隔對外交通，週邊均以鐵絲圍籬封鎖；被害人
    乙○○指述：矮牆鐵絲圍籬網有遭壓侵入之痕跡等情（見偵
    卷第14頁及警卷第6頁），佐以扣案如附表所示之物，復有
    現場照片12張在卷可佐，相互勾稽無誤，洵屬無疑。本件事
    證明確，被告犯行要堪認定，應予依法論科。
三、按刑法第321條第1項第3款所謂之兇器，其種類並無限制，
    凡客觀上足對人之生命、身體、安全構成威脅，具危險性之
    物品均屬之，且祇須行竊時攜帶之為已足，不以初有行兇之
    意圖為要。茲扣案如附表所示之剪刀、螺絲起子、扳手、尖
    嘴鉗及千斤頂等工具，俱屬質地堅硬之金屬工具，其中或有
    鋒利尖銳者，均足對人之生命、身體、安全構成威脅，堪認
    客觀上具危險性而為兇器。核被告攜帶扣案工具，踰越牆垣
    上鐵絲圍籬網而行竊之行為，係犯刑法第321條第1項第3款
    、第2款之攜帶兇器、踰越牆垣竊盜罪。又被告前因竊盜案
    件，經台灣嘉義地方法院94年度嘉簡字第350號判決處有期
    徒刑6月確定，於95年3月13日執行完畢出監，有臺灣嘉義地
    方法院檢察署刑案資料查註紀錄表及臺灣高等法院被告前案
    紀錄表足憑，其於5年內故意再犯本件有期徒刑以上之罪，
    為累犯，應依刑法第47條第1項加重其刑。
四、被告所犯前開之罪均在96年4月24日以前，所犯各罪均合於
    中華民國罪犯減刑條例之條件，依法均減其刑期二分之一。
五、原審予以論罪科刑，固非無見，惟查：被告所犯之罪均在96
    年4月24日以前，合於中華民國罪犯減刑條例減刑條件，原
    判決未及減刑，尚有未合，被告上訴雖無理由，惟原判決既
    有不當，應由本院將原判決撤銷改判，爰審酌被告已有竊盜
    前科，復罹刑章，犯後猶飾詞否認，未見悛悔之意，態度不
    佳，併考量其犯罪動機、目的、手段，竊得財物之價值及所
    生危害程度等一切情狀，量處如主文所示之刑，並依法減刑
    及諭知易科罰金之折算標準，以資儆懲。扣案如附表所示之
    物，為被告所有供其犯罪所用之物，均應依刑法第38條第1
    項第2款規定沒收。
據上論結，應依刑事訴訟法第369條第1項前段、第364條、第299
條第1項前段、刑法第321條第1項第3款、第2款、第47條第1項、
第38條第1項第2款、第41條第1項、中華民國96年罪犯減刑條例
第2條第1項第3款、第7條第2項、第9條、刑法施行法第1條之1第
1項、第2項，判決如主文。
本案經檢察官趙中岳到庭執行職務。
中　　華　　民　　國　　96　　年　　9 　　月　　11　　日
                  刑事第五庭    審判長法　官  楊明章
                                      法　官  顏基典
                                      法　官  楊子莊
以上正本證明與原本無異。
不得上訴。
　　　　　　　　　　　　　　　　　　　書記官  王全龍
中　　華　　民　　國　　96　　年　　9 　　月　　12　　日
附錄本案論罪科刑法條
刑法第321條
犯竊盜罪而有左列情形之一者，處6月以上、5年以下有期徒刑：
一  於夜間侵入住宅或有人居住之建築物、船艦或隱匿其內而犯
之者。
二  毀越門扇、牆垣或其他安全設備而犯之者。
三  攜帶兇器而犯之者。
四  結夥三人以上而犯之者。
五  乘火災、水災或其他災害之際而犯之者。
六  在車站或埠頭而犯之者。
前項之未遂犯罰之。
  附表
┌─────────┬─────────┐
│品名              │數量              │
├─────────┼─────────┤
│棉質手套          │1雙               │
├─────────┼─────────┤
│潤滑油            │1瓶               │
├─────────┼─────────┤
│剪刀              │1支               │
├─────────┼─────────┤
│螺絲起子          │3支               │
├─────────┼─────────┤
│八字型扳手        │1支               │
├─────────┼─────────┤
│扳手              │1支               │
├─────────┼─────────┤
│Ｔ型扳手          │2支               │
├─────────┼─────────┤
│活動扳手          │1支               │
├─────────┼─────────┤
│尖嘴鉗            │1支               │
├─────────┼─────────┤
│千斤頂            │1支               │
└─────────┴─────────┘
